臺灣桃園地方法院刑事判決　　　　　　　　　　　　　九十年度訴字第一四八六號
　　公　訴　人　臺灣桃園地方法院檢察署檢察官
　　被　　　告　甲○○
　　選任辯護人　王迪吾律師
右列被告因違反槍砲彈藥刀械管制條例等案件，經檢察官提起公訴（九十年度偵字第
一三四二四號），本院判決如左：
    主  文
甲○○未經許可，寄藏可發射子彈具有殺傷力之改造玩具手槍，處有期徒刑壹年，併
科罰金新臺幣萬元，罰金如易服勞役，以新臺幣玖佰元（即銀元佰元）折算壹日
。扣案具殺傷力之仿Ｗａｌｔｈｅｒ廠半自動手槍製造之改造玩具手槍壹把（槍枝管
制編號0000000000號，並含從物彈匣壹個）沒收。又竊盜，處有期徒刑
月。應執行有期徒刑壹年壹月，罰金新台幣萬元，罰金如易服勞役，以新臺幣玖佰
元（即銀元佰元）折算壹日，扣案具殺傷力之仿Ｗａｌｔｈｅｒ廠半自動手槍製造
之改造玩具手槍壹把（槍枝管制編號0000000000號，並含從物彈匣壹個）
沒收。
    事    實
一、甲○○前曾因施用違反麻醉藥品管理條例案件，經本院於八十二年四月二日以八
    十一年度訴字第一三三四號判處有期徒刑五月，如易科罰金，以三百元折算一日
    ，於八十二年五月二十日判決確定，而於同年六月二十二日易科罰金執行完畢（
    未構成累犯）。復於八十八年間，因違反毒品危害防制條例案件，經本院以八十
    八年度毒聲字第三三六七號裁定送觀察、勒戒後，認有繼續施用毒品傾向，再裁
    定送強制戒治，而於八十八年十一月十一日停止戒治付保護管束，嗣於八十九年
    四月二十四日以八十九年度毒聲字第二七八０號撤銷停止戒治，令入戒治處所施
    以強制戒治；並由臺灣桃園地方法院檢察署檢察官偵查起訴，經本院於八十八年
    十二月七日以八十八年度訴字一三二六號判決判處應執行有期徒刑一年，於八十
    九年三月三日確定，被告均未到案執行，經該檢察署於八十九年十二月二十日併
    案通緝中。另因違反同條例案件，經本院公股以八十八年度訴字第一五八五號審
    理，亦因甲○○逃亡，而於九十年四月二十日發布通緝。
二、詎甲○○猶不知警惕，又於八十九年五月間某日，在桃園縣桃園市境內某處所，
    未經許可而受年籍姓名不詳綽號「小蔣」之成年男子之託，代為保管「小蔣」未
    經許可而持有、可發射子彈具殺傷力之仿Ｗａｌｔｈｅｒ廠半自動手槍製造之改
    造玩具手槍一把（槍枝管制編號0000000000號，並含從物彈匣一個）
    ，旋即將收受之上開手槍置放於其桃園縣桃園市○○○街九十六號十二樓租屋處
    之臥房書桌抽屜內，而未經許可予以寄藏。又意圖為自己不法之所有，於九十年
    七月十日二十三時許，駕駛租得之自用小貨車一部，前往新竹縣寶山鄉○○路「
    台灣積體電路股份有限公司」第十二廠旁工地，竊取「夆典科技開發股份有限公
    司」所有之號角喇叭十四個、筒式喇叭二十四個、緊急照明燈二十四個及壁掛式
    喇叭二十二個等物，得手後以該貨車載回上址租屋處內藏置。嗣於同年八月九日
    二十一時三十分許，甲○○因前開通緝案件，在桃園市○○路與宏昌六街口為台
    北市政府警察局內湖分局員警乙○○、丙○○等逮獲，乙○○同時並接獲線報，
    有確切之根據，而合理懷疑甲○○可能寄藏槍枝，而甲○○於警員詢及此事時，
    立即自白受「小蔣」委託寄藏槍械之事，並主動帶同警員前往上址租屋處，將該
    寄放之具殺傷力之仿Ｗａｌｔｈｅｒ廠半自動手槍製造之改造玩具手槍一把，取
    出繳交予警員；同時於前述警員發覺其上開竊盜罪犯行前自首，而接受裁判。
二、案經台北市政府警察局內湖分局報請台灣桃園地方法院檢察署檢察官偵查起訴。
          理  由
一、右開事實，迭據被告甲○○於警訊及偵審中自白不諱，核與被害人夆典科技開發
    股份有限公司工務主任朱如鵬指訴失竊之情節相符，並有朱如鵬立具之贓物認領
    保管收據、失竊報告各一份，及扣案之改造玩具手槍一支（含彈匣一個）、查獲
    物品照片八張在卷可佐。而前開手槍經送內政部警政署刑事警察局鑑定結果，認
    係仿Ｗａｌｔｈｅｒ半自動手槍製造之玩具手槍換裝車造之金屬槍管而成之改造
    手槍，滑套及槍身為金屬材質，欠缺保險裝置，其擊發機械仍正常，且發射子彈
    功能，認具殺傷力，有該局九十年八月十三日刑鑑字第一七四九四一號刑鑑字第
    七七０七四號鑑驗通知書附卷足憑（見偵查卷第三十六頁），是被告任意性自白
    經前開證據補強，應與事實相符，本件事證已臻明確，其犯行實堪認定，應依法
    論科。
二、至被告及其選任辯護人雖辯稱：被告所涉違反槍砲彈藥刀械管制條例罪嫌，係於
    警方未發覺前，被告主動帶同警方取出，並報繳其持有全部包括仿Ｗａｌｔｈｅ
    ｒ廠半自動手槍製造之改造玩具手槍一把及彈匣一個，應依槍砲彈藥刀械管制條
    第十八條第一項前段免除其刑云云，惟按刑法第六十二條所稱「自首」，係指對
    於未被發覺之犯罪，主動告知係其自己所犯願接受裁判而言，此所謂「發覺」，
    僅須有偵查犯罪職權之公務員已知犯罪事實，並知其人有犯罪嫌疑，將其人列為
    偵查對象，即足當之，不以確知其人為該罪之真兇無誤為必要（最高法院七十八
    年度台上字第四一一０號裁判要旨參照）；經查證人即當日查獲警員乙○○到庭
    證稱：「線民說有看過被告有槍，但我們不能確定，線民說槍是別人寄放的．．
    ．．當初是我先問他有無人把槍寄放在他那，他主動交出來。」、「我確實有問
    他（有無一把槍），他很配合就把槍拉出來。」、「我們接獲線報，線民指出被
    告甲○○有槍械，我們才去查，當初我們在現場埋伏，在樓下逮獲被告，徵得被
    告之同意，我們上樓盤查，關於槍枝是我們在樓下的時候，就問被告有沒有一把
    槍枝，被告說有，我們就上樓去，被告就主動把槍枝交出來給我們。」，顯見警
    方已依據線報，將被告列為違反槍砲彈藥刀械管制條例案件之偵查對象，要難謂
    與「自首」要件相符，被告向承辦員警自承寄藏槍彈，應屬自白，被告及其選任
    辯護人請依該條例第十八條第一項前段免除其刑，於法自有未洽。又槍砲彈藥刀
    械管制條第十八條第四項前段固規定：「犯本條例之罪，於偵查或審判中自白，
    並供述全部槍砲、彈藥、刀械之來源及去向，因而查獲或因而防止重大危害治安
    事件之發生者，減輕或免除其刑。」，本件被告固供述係受綽號「小蔣」之成年
    男子所託，寄藏上開槍枝，然並未供述「小蔣」之真實姓名住址，且亦迄未查獲
    「小蔣」其人或有防止重大危害治安事件之發生，被告僅單純供出槍枝之藏放地
    點，雖因而起出槍枝，然尚不符合上述減輕或免除其刑之規定，亦附此敘明。
三、核被告甲○○所為，其中未經許可寄藏可發射子彈具有殺傷力改造玩具手槍部份
    ，係犯槍砲彈藥刀械管制條例第十一條第四項未經許可寄藏可發射子彈具有殺傷
    力改造玩具手槍罪；竊取夆典科技開發股份有限公司所有之號角喇叭等物之犯行
    ，則係犯刑法第三百二十條第一項之竊盜罪。又槍砲彈藥刀械管制條例將「持有
    」與「寄藏」為分別之處罰規定，則單純之「持有」，固不包括「寄藏」，但「
    寄藏」之受人委託代為保管，其保管本身所為之「持有」，既係「寄藏」之當然
    結果，法律上自宜僅就「寄藏」行為為包括之評價，不應另就持有予以論罪（最
    高法院七十四年台上字第三四００號判例可資參照），是被告持有上開改造玩具
    手槍之低度行為，為高度之寄藏行為所吸收，不另論持有罪；另被告自八十九年
    五月間某日起至為警查獲之日即九十年八月九日止之寄藏行為時間繼續中，雖槍
    砲彈藥刀械管制條例業已修正，並於八十九年七月五日公布，同年月七日生效，
    其中該條例之第十一條，係將修正前第一項「未經許可，製造、販賣或運輸第四
    條、第一款所稱其他可發射金屬或子彈，具有殺傷力之各式槍砲者，處．．．」
    ，修正為「．．．第四條第一項第一款．．．」，即在條、款之間，增列「第一
    項」三字，其他文字，均未修正。然因寄藏之犯罪態樣持續乃犯罪行為之繼續，
    而非犯罪後狀態之繼續，是應以最終行為時所科以處罰之法律即修正後之槍砲彈
    藥刀械管制條例論處，尚不生新舊法比較之問題，均併予敘明。被告所犯上開二
    罪，犯意各別，行為互殊，應予分論併罰。再被告所犯竊盜罪部分，於有偵查犯
    罪職權機關發覺其為犯人前，主動向員警乙○○、丙○○自首犯罪，而接受裁判
    ，此經證人乙○○、丙○○於本院審理時證述明確，應依刑法第六十二條前段規
    定，減輕其刑。爰審酌被告之素行、犯罪之動機、目的、手段，其受人之託藏匿
    槍枝，對於人身安全、社會治安可能造成之危害甚鉅，又於通緝期間猶不知檢點
    ，任意竊取他人財物，侵害他人之財產權，惟念及在此受託寄藏槍枝期間內，其
    未曾持該槍械造成實害，且犯罪後尚能坦認全部犯行，態度良好等一切情狀，分
    別量處如主文所示之刑，並定其應執行之刑，以示懲儆。
四、扣案之可發射子彈具殺傷力之仿Ｗａｌｔｈｅｒ廠半自動手槍製造之改造玩具手
    槍一把（槍枝管制編號0000000000號，並含從物彈匣一個），係屬違
    禁物，爰均依刑法第三十八條第一項第一款之規定宣告沒收。
五、按保安處分適用裁判時之法律，刑法第二條第二項定有明文。本件被告行為後，
    槍砲彈藥刀械管制條例業於九十年十一月十四日經總統令修正公布，而於同年月
    十六日生效，本次修正將槍砲彈藥刀械管制條例第十九條關於強制工作之規定予
    以刪除，是揆諸前揭規定，本件應適用裁判時之法律而無須宣告強制工作，亦無
    比較新舊法之必要。
據上論斷，依刑事訴訟法第二百九十九條第一項前段，槍砲彈藥刀械管制條例第十一
條第四項，刑法第二條第二項、第十一條前段、第三百二十條第一項、第四十二條第
二項、第五十一條第五款、第三十八條第一項第一款，罰金罰鍰提高標準條例第一條
前段、第二條，現行法規所定貨幣單位折算新台幣條例第二條，判決如主文。
本案經檢察官林良蓉到庭執行職務。
中      華      民      國    九十一    年      四      月    二十二    日
                                      臺灣桃園地方法院刑事第五庭
                                          法  官    丁  俊  成
右正本證明與原本無異。
如不服本判決，應於判決送達後十日內向本院提出上訴狀( 應附繕本 )，上訴於臺灣
高等法院。
                                          書記官    簡  慧  瑛
中      華      民      國    九十一    年      四      月    二十九    日
附論罪科刑依據之法條：
刑法第三百二十條
意圖為自己或第三人不法之所有，而竊取他人之動產者，為竊盜罪，處五年以下有期
徒刑、拘役或五百元以下罰金。
意圖為自己或第三人不法利益，而竊佔他人之不動產者，依前項之規定處斷。
前二項之未遂犯罰之。
槍砲彈藥刀械管制條例第十一條：
未經許可，製造、販賣或運輸第四條第一款所稱其他可發射金屬或子彈具有殺傷力之
各式槍砲者，處五年以上有期徒刑，併科新台幣一千萬元以下罰金。
未經許可，轉讓、出租或出借前項所列槍砲者，處三年以上十年以下有期徒刑，併科
新台幣七百萬元以下罰金。
意圖供自己或他人犯罪之用，而犯前二項之罪者，處無期徒刑或七年以上有期徒刑，
併科新台幣一千萬以下罰金。
未經許可，持有、寄藏或意圖販賣販賣而陳列第一項所列槍砲者，處一年以上七年以
下有期徒刑，併科新台幣七百萬元以下罰金。
第一項至第三項之未遂犯罰之。
